# 关于资产负债表应付账款项目的填列。

提问人：wufaxian 时间：2017-10-07 11:15:37
财务报表应当于总额列报，财务报表中的资产项目和负债项目的金额，不得互相抵消，即不得以净额列报。
可是书中要举例说，应付账款项目，应当根据应付账款和预付账款两个科目所属的相关明细科目的期末贷方余额计算填列。 应付账款是负债，预付账款是资产，怎么能将这两个科目的期末贷方余额计算填列到应付账款项目下呢？ 这部与上面提到的不得以净额列报的原则相抵触了吗？

回答人：chenyiwei
往来科目负数余额的重分类与不同资产负债项目的抵销列报是两回事，不能混淆。实际上这样的重分类恰恰避免了方向不同的项目之间在报表上的抵销。

提问人：wufaxian 时间：2017-10-07 17:41:00
既然应付账款项目，应当根据应付账款和预付账款两个科目所属的相关明细科目的期末贷方余额计算填列，提到了贷方余额，感觉这两个项目已经互相抵消了 那么这样的重分类是如何”避免了方向不同的项目之间在报表上的抵销呢？”
如果应付账款来自于a公司，预付账款来自于b公司那么这两笔账可以按照抵消之后的贷方余额来填列吗？

回答人：chenyiwei
1 、重分类的意义在于将所有性质和方向相同的明细科目归入到一个报表项目中。 2 、不可以。